臺灣高等法院臺中分院刑事裁定　
110年度聲字第2113號
聲  請  人  臺灣高等檢察署臺中檢察分署檢察官     
受  刑  人  黃嘉銘



上列聲請人因受刑人數罪併罰有二裁判以上，聲請定其應執行之
刑（聲請案號：110年度執聲字第971號），本院裁定如下：
    主  文
黃嘉銘因犯如附表所示各罪所處之刑，應執行有期徒刑捌年。
    理  由
一、聲請意旨略以：受刑人黃嘉銘因詐欺數罪，經判決確定如附
    表，應依刑法第53 條、第51條第5款規定，定其應執行之刑
    ，爰依刑事訴訟法第477條第1項規定聲請定其應執行刑等語
    。
二、經查，本件受刑人因犯如附表所示數罪，經臺灣高等法院高
    雄分院及本院先後判處如附表所示之刑，並均經確定在案。
    茲檢察官聲請定其應執行之刑，本院審核認聲請為正當，應
    予准許。爰審酌受刑人所犯如附表所示各罪之犯罪態樣、時
    間間隔、侵犯法益，並考量各該罪合併後之不法內涵、罪責
    原則及合併刑罰所生之效果，暨受刑人所犯如附表所示各罪
    之刑期總合等一切情狀後，定其應執行之刑如主文所示。　
三、爰依刑事訴訟法第477 條第1項，刑法第53條、第51條第5款
    ，裁定如主文。
中    華    民    國    110    年    8     月   23    日
            刑事第十一庭　  審判長法　官　張意聰
                                  法　官　周瑞芬
                                  法　官　陳慧珊
以上正本證明與原本無異。
如不服本裁定，得於收受送達後五日內向本院提出抗告書狀（須
附繕本）。
                                  書記官  李淑芬
　　　　　　　　　　　　　　　　　
中　　華　　民　　國　　110 　年　　8 　　月　　23　　日

 
附表：受刑人黃嘉銘定應執行刑案件一覽表
編           號         1        2        3 罪           名  詐欺 詐欺  詐欺 宣    告     刑  有期徒刑1年6月 （2次） 有期徒刑1年5月  有期徒刑1年4月 （2次） 犯  罪  日   期  105.05.19 105.06.06 105.06.06 105.05.19 105.06.06  偵查(自訴)機關年  度  案   號  高雄地檢105年度偵字第26621號等 高雄地檢105年度偵字第26621號等 高雄地檢105年度偵字第26621號等 最後事實審 法        院 高雄高分院  高雄高分院 高雄高分院  案        號 108年度上訴字第 68號 108年度上訴字第 68號 108年度上訴字第 68號  判 決  日 期 108.09.25  108.09.25  108.09.25  確定判決 法        院 最高法院  最高法院 最高法院  案        號 109年度台上字第 2號 109年度台上字第 2號 109年度台上字第 2號  判        決確 定  日 期 109.01.21 109.01.21 109.01.21 是否為得易科罰金、得易服社會勞動之案件  否、否 否、否 否、否      備           註  高雄地檢109年度執字第1717號 （編號1至6經定應執行有期徒刑5年6月）     

編           號         4        5        6 罪           名  詐欺 詐欺  詐欺 宣    告     刑  有期徒刑1年8月 （2次） 有期徒刑1年7月 （3次） 有期徒刑1年9月  犯  罪  日   期  105.05.10 105.05.18 105.05.11 105.05.11 105.05.18 105.05.10  偵查(自訴)機關年  度  案   號  高雄地檢105年度偵字第26621號等 高雄地檢105年度偵字第26621號等 高雄地檢105年度偵字第26621號等 最後事實審 法        院 高雄高分院  高雄高分院 高雄高分院  案        號 108年度上訴字第 68號 108年度上訴字第 68號 108年度上訴字第 68號  判 決  日 期 108.09.25  108.09.25  108.09.25  確定判決 法        院 最高法院  最高法院 最高法院  案        號 109年度台上字第 2號 109年度台上字第 2號 109年度台上字第 2號  判        決確 定  日 期 109.01.21 109.01.21 109.01.21 是否為得易科罰金、得易服社會勞動之案件  否、否 否、否 否、否      備           註  高雄地檢109年度執字第1717號 （編號1至6經定應執行有期徒刑5年6月）     

編           號         7        8        9 罪           名  詐欺 詐欺  詐欺 宣    告     刑  有期徒刑1年10月  有期徒刑1年5月  有期徒刑1年6月  犯  罪  日   期  105.06.30   105.07.06 105.07.06  偵查(自訴)機關年  度  案   號  臺中地檢106年度偵字第6235號等 臺中地檢106年度偵字第6235號等 臺中地檢106年度偵字第6235號等 最後事實審 法        院 臺中高分院  臺中高分院 臺中高分院  案        號 109年度上訴字第 1271號等 109年度上訴字第 1271號等 109年度上訴字第 1271號等  判 決  日 期 109.09.08  109.09.08 109.09.08 確定判決 法        院 最高法院  最高法院 最高法院  案        號 110年度台上字第 2824號 110年度台上字第 2824號 110年度台上字第 2824號  判        決確 定  日 期 110.05.12 110.05.12 110.05.12 是否為得易科罰金、得易服社會勞動之案件  否、否 否、否 否、否      備           註  臺中地檢110年度執字第8102號 （編號7至11經定應執行有期徒刑4年6月）     

編           號            10          11   罪           名  詐欺 詐欺  宣    告     刑  有期徒刑1年4月  有期徒刑2年2月  犯  罪  日   期  105.07.11   105.07.18至 105.07.22 偵查(自訴)機關年  度  案   號  臺中地檢106年度偵字第 6235號等 臺中地檢106年度偵字第 6235號等 最後事實審 法        院 臺中高分院  臺中高分院  案        號 109年度上訴字第1271號等  109年度上訴字第1271號等   判 決  日 期 109.09.08  109.09.08 確定判決 法        院 最高法院  最高法院  案        號 110年度台上字第2824號  110年度台上字第2824號   判        決確 定  日 期 110.05.12 110.05.12 是否為得易科罰金、得易服社會勞動之案件  否、否 否、否     備           註  臺中地檢110年度執字第8102號 （編號7至11經定應執行有期徒刑4年6月）